【裁判字號】    96,易,4075
【裁判日期】    970122
【裁判案由】    竊盜
【裁判全文】
臺灣高雄地方法院刑事判決              96年度易字第4075號
公  訴  人  臺灣高雄地方法院檢察署檢察官
被      告  甲○○
上列被告因竊盜案件，經檢察官提起公訴（96年度偵字第30203
、32785 號），本院合議庭裁定由受命法官獨任進行簡式審判程
序，茲判決如下：
    主  文
甲○○竊盜，累犯，處有期徒刑伍月；又竊盜，累犯，處有期徒
刑伍月；又竊盜，累犯，處有期徒刑陸月。應執行有期徒刑壹年
貳月。
    事  實
一、甲○○前因公共危險案件，經本院以93年度交訴字第10號判
    決判處有期徒刑10月確定，又因違反毒品危害防治條例案件
    ，經本院以93年度訴字第3192號判決判處有期徒刑9 月確定
    ，上開二案件並經本院以94年度聲字第1025號裁定定應執行
    刑為有期徒刑1 年6 月，甫於民國95年4 月23日縮刑期滿執
    行完畢。詎猶不知悔改，竟基於意圖為自己不法所有之犯意
    ，先後：(一)於96年9 月29日上午6 時50分許，在高雄市○○
    區○○路與大智路口，因見丙○○所有之車號PXM- 706號重
    型機車（價值約新台幣5,000 元）停放於該處且機車鑰匙未
    拔下，認有機可乘，遂以該鑰匙啟動電門及引擎之方式竊取
    該機車，得手後即供己代步使用；(二)於96年10月1 日上午5
    時51分許，騎乘上開竊得機車，於行經高雄市鹽埕區○○○
    路161 號之「永勝電機行」前時，因見乙○○所有之馬達用
    皮帶輪1 批（價值約新台幣3,000 元）及減速機機用零件1
    批（價值約新台幣2,000 元）置放於上址騎樓處，即徒手竊
    取之，得手後隨即騎車逃逸，並將竊得物品載往資源回收場
    變賣以換取金錢花用；(三)於96年10月3 日上午5 時41分許，
    再度騎乘前開竊得機車前往上址騎樓，徒手竊取乙○○置放
    於該處之減速機1 顆（價值約新台幣6,000 元），得手後亦
    旋即騎車逃逸，並將竊得物品載往資源回收場變賣以換取金
    錢花用。嗣先於96年10月4 日上午5 時30分許，騎乘前揭竊
    得機車行經高雄市鹽埕區○○○路與大勇路口時，為埋伏員
    警當場查獲；復於同年月29日下午4 時5 分許，因另案遭通
    緝而為警在高雄市三民區○○○路218 巷8 號前查獲，並當
    場扣得其所竊取之前揭機車及該機車之鑰匙1 支，始查知上
    情。
二、案經高雄市政府警察局鹽埕分局及三民第一分局分別報請臺
    灣高雄地方法院檢察署檢察官偵查起訴。
    理  由
一、本案被告甲○○所犯係死刑、無期徒刑、最輕本刑為3 年以
    上有期徒刑以外之罪，其於準備程序就前揭被訴事實為有罪
    之陳述，經受命法官告知簡式審判程序之旨，並聽取其與公
    訴人之意見後，本院認無不得或不宜改依簡式審判程序進行
    之處，爰依刑事訴訟法第273 條之1 第1 項、第284 條之1
    規定，裁定本件由受命法官獨任進行簡式審判程序，合先敘
    明。
二、上揭犯罪事實，業據被告於本院審理中坦承不諱（本院卷第
    42、52、64參照），核與證人即被害人乙○○、證人即被害
    人丙○○之父親楊文騫於警詢中所證述之情節相符（96年度
    偵字第32785 號卷所附警卷第4 至6 頁、96年度偵字第3020
    3 號卷所附警卷第4 、5 頁參照），並有監視器翻拍照片16
    幀（96年度偵字第32785 號卷所附警卷第9 至16頁）、車籍
    查詢基本資料1 紙（同上卷第22頁參照）、扣押筆錄暨扣押
    物品目錄表1 份（96年度偵字第30203 號卷所附警卷第6 至
    9 頁參照）、贓物認領保管單1 紙（同上卷第12頁參照）、
    查獲現場暨扣案物品照片3 幀（同上卷第13頁參照）、車輛
    協尋電腦輸入單1 紙（同上卷第14頁參照）及車輛尋獲電腦
    輸入單1 紙（同上卷第15頁參照）附卷足資佐證。從而，被
    告上開自白與事實相符，自可採為認定事實之證據。是本案
    事證明確，被告三次竊盜犯行均洵堪認定，均應依法論罪科
    刑。
三、核被告前揭所為，均係犯刑法第320 條第1 項之普通竊盜既
    遂罪。被告上開三次竊盜犯行，犯意各別，行為互殊，應予
    分論併罰。查被告前因公共危險案件，經本院以93年度交訴
    字第10號判決判處有期徒刑10月確定，又因違反毒品危害防
    治條例案件，經本院以93年度訴字第3192號判決判處有期徒
    刑9 月確定，上開二案件並經本院以94年度聲字第1025號裁
    定定應執行刑為有期徒刑1 年6 月，甫於民國95年4 月23日
    縮刑期滿執行完畢之事實，有臺灣高等法院被告前案紀錄表
    1 份附卷可查，其受有期徒刑之執行完畢，5 年以內故意再
    犯本件有期徒刑以上之罪，為累犯，應分依刑法第47條第1
    項之規定各加重其刑。爰審酌被告前於96年間即有6 次竊盜
    犯行經本院判刑確定，有前揭臺灣高等法院被告前案紀錄表
    及本院96年度易字第991 號判決、96年度易字第1176號判決
    、96年度簡字第2082號判決、96年度簡字第2646號判決、96
    年度簡字第3118號判決、96年度簡字第6774號判決各1 份附
    卷可參，竟仍不知悔改恣意竊取他人財物，不惟守法觀念淡
    薄，且對他人財產安全已生危害，實不宜輕縱，惟念及其犯
    後坦承犯行，堪認尚有悔意，且所竊得之財物價值非鉅，及
    檢察官求處有期徒刑1 年6 月略嫌過重等一切情狀，各量處
    如主文所示之刑，並定其應執行之刑，以資懲戒。
四、至公訴意旨雖另以被告前於96年間有多次竊盜犯行經本院判
    刑確定，此次再為本件竊盜犯行，足見其確染有犯罪習慣，
    應令入勞動場所強制工作等語。惟按，保安處分中之強制工
    作，旨在對嚴重職業性犯罪及欠缺正確工作觀念或無正常工
    作因而犯罪者，強制其從事勞動，學習一技之長及正確之謀
    生觀念，使其日後重返社會，能適應社會生活。刑法第90條
    第1 項規定：「有犯罪之習慣或因遊蕩或懶惰成習而犯罪者
    ，於刑之執行前，令入勞動場所，強制工作」，即係本於保
    安處分應受比例原則之規範，使保安處分之宣告，與行為人
    所為行為之嚴重性、行為人所表現之危險性及對於行為人未
    來行為之期待性相當之意旨而制定，而由法院視行為人之危
    險性格，決定應否令入勞動處所強制工作，以達預防之目的
    （最高法院94年台上字第6519號判決意旨參照）。查被告前
    於96年間雖確有6 次竊盜犯行經本院判決確定（96年度易字
    第991 號判決判處有期徒刑5 月；96年度易字第1176號判決
    判處有期徒刑6 月；96年度簡字第2082號判決判處有期徒刑
    3 月；96年度簡字第2646號判決判處有期徒刑4 月；96年度
    簡字第3118號判決判處拘役40日；96年度簡字第6774號判決
    判處有期徒刑6 月），有前揭臺灣高等法院被告前案紀錄表
    1 份及刑事判決6 份附卷可按；然被告前揭數次竊盜犯行分
    係竊取高梁酒、不鏽鋼板、巧克力、不鏽鋼煮麵鍋、白鐵製
    廢紙箱及自行車等價值非高之物品，得手後或係供給食用、
    或係變賣換取微薄金錢花用、或係供己代步之用，此外別無
    其他積極證據足資證明被告係以犯前揭竊盜犯行為其經濟生
    活之主要支柱，足見其前揭數次竊盜犯行均應係因一時貪欲
    小利始起意行竊，尚難遽認其係嚴重職業性犯罪，亦難逕認
    其係因欠缺正確工作觀念或無正常工作而犯罪，即與前揭法
    條所稱「有犯罪之習慣或因遊蕩或懶惰成習而犯罪者」誠屬
    有別，是本院參諸前揭最高法院判決意旨，於審酌被告所為
    前揭竊盜犯行之嚴重性、其所表現之危險性格及對於其未來
    行為之期待性等節，並就強制工作並非矯正其竊盜犯行唯一
    方法，尚需合乎比例原則以求法益間之均衡等情綜合以觀，
    認上開對其宣告徒刑即足以收矯治之效，尚無對被告諭知宣
    告強制工作之必要性，併此敘明。
據上論斷，應依刑事訴訟法第273 條之1 第1 項、第284 條之1
、第299 條第1 項前段，刑法第320 條第1 項、第47條第1 項、
第51條第5 款，判決如主文。
本案經檢察官李佳韻到庭執行職務。
中    華    民    國    97    年    1     月    22    日
                  刑事第八庭  法  官 陳振嘉
以上正本證明與原本無異。
如不服本判決應於收受本判決後10日內向本院提出上訴書狀，並
應敘述具體理由，如未敘述上訴理由者，應於上訴期間屆滿後20
日內補提理由書狀於本院（均須按他造當事人之人數附繕本）「
切勿逕送上級法院」。
中    華    民    國    97    年    1     月    22    日
                             書記官  顏宗貝
附錄本案判決論罪科刑法條全文：
刑法第320 條第1 項
意圖為自己或第三人不法之所有，而竊取他人之動產者，為竊盜
罪，處5 年以下有期徒刑、拘役或5 百元以下罰金。


司法院資訊處製作；財團法人民間司法改革基金會備份。
